行　政　法　院　裁　定　　　　　　　　　　　　　　八十七年度裁字第四一五號
　　再 審原 告　恆模精密工業股份有限公司
　　代　表　人　甲○○
　　再 審被 告　財政部臺灣省北區國稅局
右當事人間因營利事業所得稅事件，再審原告對本院中華民國八十六年十月九日八十
六年度判字第二四四○號判決，提起再審之訴。本院裁定如左︰
　　主  文
再審之訴駁回。
　　理  由
按再審案件於再審判決後，當事人不得仍以同一之事實理由，為對原判決重行提起再
審之訴之主張，本院四十三年裁字第十二號著有判例。本件再審原告八十年度營利事
業所得稅結算申報，原申報營業成本計新台幣（下同）三一、三四四、九八六元，再
審被告初查，以其帳證不完備，乃按小五金（金屬手工具）之同業利潤標準行業代號
三四○一－一三，毛利率百分之二十六核定其營業成本為二七、七八三、二○二元，
惟核定後之所得額較全部營業收入依同業利潤標準核定之所得額為高，遂依行為時營
利事業所得稅查核準則（下稱查核準則）第六條第一項規定就營業收入淨額三七、五
四四、八六七元依小五金之純利率百分之九，核定營業淨利為三、三七九、○三八元
，加計非營業收入一三、○九六元，核定全年所得為三、三九二、一三四元。再審原
告循序提起行政訴訟，為本院八十六年度判字第一二六七號判決駁回，復以該判決適
用法規錯誤為由，對之提起再審之訴，亦經本院以八十六年度判字第二四四○號判決
（下稱原判決）駁回。茲再審原告又對原判決提起再審之訴，核其狀述理由要旨無非
謂伊於再訴願時，已提示補登齊全之進貨帳、銷貨帳、產品領料帳、生產記錄簿，其
中一筆雖以按月底彙總籠統登載產品生產數量及材料領用數量，致再審被告誤指「本
案無法分辨產品規格、樣式及所投入之原料」顯已誤會，因再審原告另有提供分批製
成品之領料單，及分批製成品之原料進、耗、存物料明細表、單位成本分析表、直接
原料明細表、產品進銷存明細表等，足以認定本期製造成本，且個人一時貿易資料申
報書，亦附有明細表載明鋼版單價及數量，足以查帳認定本期製造成本，依照本院八
十四年度判字第六四四號、一二六五號判決，只要企業提供的帳冊中可以分辨部分成
本，再審被告即不可按同業利潤標準核定企業全部成本向企業補稅，原判決適用法規
顯有錯誤云云。惟查上開事由，業據再審原告於前茲各次訴訟程序中提出主張，而為
本院不採，茲再審原告復以同一原因事實，對原判決提起再審之訴，揆諸首揭判例意
旨，難謂合法，應予駁回。
據上論結，本件再審之訴為不合法，爰依行政訴訟法第三十三條、民事訴訟法第五百
零二條第一項，裁定如主文。
中    華    民    國     八十七      年      四      月       十        日
                    行 政 法 院 第 三 庭
                                審 判 長 評  事      陳  石  獅
                                         評  事      趙  永  康
                                         評  事      高  啟  燦
                                         評  事      蔡  進  田
                                         評  事      鄭  淑  貞
右  正  本  證  明  與  原  本  無  異
                                         法院書記官  阮  桂  芬
中    華    民    國     八十七      年      四      月       十        日
